【裁判字號】    90,交抗,242
【裁判日期】    900731
【裁判案由】    違反道路交通管理處罰條例
【裁判全文】
臺灣高等法院交通事件裁定                          九十年度交抗字第二四二號
    抗  告  人  甲○○
    即受處分人
右抗告人因違反道路交通管理處罰條例案件，不服臺灣板橋地方法院九十年度交聲字
第一五號，中華民國九十年六月四日裁定，提起抗告，本院裁定如左：
    主  文
抗告駁回。
    理  由
一、抗告意旨略以：抗告人即受處分人甲○○所為放置小型標明「禁止停車」之鐵架
    ，並非於台北縣三重市○○路一六七巷口已屬公眾通行之既成道路部分（婆婆林
    李阿梅所有土地私有巷道），而係位於臺北縣三重市○○街一號一樓平台部份，
    詳如聲明異議狀。所附之建物平面圖、現場照片。可以明確看出其放置位置，當
    屬所有權範圍內所為正當使用，並非放置於供公眾通行巷道，妨害交通之物，原
    審未於明察，尚有疏失，請將原裁定撤銷，另為適法之裁定等語。
二、按在道路堆積、放置或拋擲足以妨礙交通之物者，除責令行為人即時停止並消除
    障礙外，處行為人或其雇主新臺幣一千二百元以上二千四百元以下罰鍰，道路交
    通管理處罰條例第八十二條第一項第一款定有明文。
三、查本件抗告人即受處分人甲○○於民國（下同）八十九年十一月三日十六時三十
    分許，在台北縣三重市○○路三段一六七巷口，在道路堆積、放置小型標明「禁
    止停車」鐵架，其占用道路，致駕駛人轉彎時增加困難度，足以妨礙交通，經警
    依法舉發等情，有臺北縣警察局八十九年十一月三日北縣警交字第 C00000
    000號舉發違反道路交通管理事件通知單、現場照片、臺北縣警察局三重分局
    八十九年十一月十七日八九重警行申字第三三四一八號函、本件執勤警員蔡振方
    填具之申訴理由查詢表等件在卷可稽，而抗告人對前開放置小型標明「禁止停車
    」鐵架被查獲之事實並不爭執，僅辯稱係放置在自有建物一樓平台部分，是其違
    規堪認屬實。抗告人雖具狀辯稱其放置小型標明「禁止停車」鐵架，係位於台北
    縣三重市○○路○段一六七巷口旁其夫林友寬所有之門牌號碼同市○○街一號一
    樓平台部份，係在所有權範圍內為正當的使用，並非放置妨礙交通之物云云。惟
    查，本件抗告人放置小型標明「禁止停車」鐵架之台北縣三重市○○路三段一六
    七巷口，排水溝已完成，道路已舖設柏油路面，有上開現場照片及本件執勤警員
    蔡振方填具之申訴理由查詢表等件在卷可稽，且抗告人亦自承本件巷道係社區○
    ○○巷道，是本件台北縣三重市○○路三段一六七巷口已屬供公眾通行之既成道
    路無訛。又依據交通部七十六年十一月十四日交路（）字第０二六０一七號函
    釋：「查私有土地既成供公眾通行之道路，如有公用地役關係之存在，此項道路
    之土地及已成為他有公務之公共用物，土地所有權人雖屬私人所有，但其所有權
    之行使應受限制，不得防礙他人之通行」。（卷附臺北縣警察局三重分局中華民
    國八十九年十一月七日八九重警行申字第三三四一八號書函）。是本件既成道路
    土地其所有權縱為抗告人婆婆林李阿梅所有，惟該巷道既已屬供公眾通行之既成
    道路，其所有權之行使仍須受限制，不得妨礙他人之通行。則抗告人具狀辯稱其
    放置小型標明「禁止停車」鐵架，係在所有權範圍內為正當的使用，並非放置妨
    礙交通之物云云，核尚屬誤會，而無可採。從而，本件原處分機關援引上揭道路
    交通管理處罰條例第八十二條第一項第一款（按本件裁決書違規事實欄違規事實
    誤植為在公告禁止設攤之處設攤位容有未洽，惟無礙本件違規事實之認定，併此
    敘明）之規定，裁處其罰鍰新台幣二千四百元，並無不當，是原裁定認抗告人對
    原處分機關前開裁決聲明異議為無理由，依道路交通案件處理辦法第十九條，裁
    定予以駁回，核無不合。抗告人抗告意旨執此指摘原裁定違誤，為無理由，應予
    駁回。
據上論斷，應依道路交通案件處理辦法第二十六條，刑事訴訟法第四百十二條，裁定
如主文。
中    華    民    國       九十       年      七      月      三十一    日
                            臺灣高等法院交通法庭
                                審判長法  官  吳  啟  民
                                      法  官  林  瑞  斌
                                      法  官  施  俊  堯
右正本證明與原本無異。
不得再抗告。
                                      書記官  顏  志  豪
中    華    民    國       九十      年        八      月      一       日


司法院資訊處製作；財團法人民間司法改革基金會備份。
